臺灣雲林地方法院民事判決
                                    110年度訴字第309號
原      告  曾虹晴  
被      告  林美秀  
            林順富  
上列當事人間請求損害賠償事件，本院判決如下：
    主  文
原告之訴駁回。
訴訟費用由原告負擔。
    事實及理由
一、按原告之訴，依其所訴之事實，在法律上顯無理由者，法院
    得不經言詞辯論，逕以判決駁回之，民事訴訟法第249條第2
    項定有明文。又原告向法院提起民事訴訟，除應具備訴訟成
    立要件外，並須當事人之適格無欠缺，法院如認為當事人不
    適格，亦得不經言詞辯論，逕以判決駁回原告之訴。所謂當
    事人適格，是指當事人就具體特定之訴訟，得以自己名義為
    原告或被告，而受為訴訟標的法律關係之本案判決資格（最
    高法院85年度台上字第1054號、2788號判決意旨參照）。再
    按債權人依民法第244條行使其撤銷權，如僅請求撤銷債務
    人之行為，則應以行為當事人為被告，即其行為為單獨行為
    時應以債務人為被告，其行為為雙方行為時應以債務人及其
    相對人為被告，故其行為當事人有數人時，必須一同被訴，
    否則應認其當事人之適格有欠缺。此有最高法院91年度台上
    字第1725號裁判要旨可參。
二、原告起訴主張：被告林美秀因侵權行為對原告負有債務，目
    前尚於高等法院上訴中，卻於民國109年3月20日與被告林順
    富做買賣脫產，將其所有坐落雲林縣○○鎮○○○段00○號之房屋
    （即門牌號碼雲林縣○○鎮○○里○○路00○0號）房屋移轉登記給
    被告林順富，使原告求償無門，原告因被告林美秀之侵權行
    為損害甚鉅，包括無法擺攤做生意的損失、囤貨損失、到現
    在所受傷勢還要復健等，而被告間就上開不動產之所有權移
    轉行為，已使原告及原告配偶即訴外人林子宏之權益受損，
    請法官准予命被告塗銷土地及建物等語。並聲明：㈠被告林
    美秀與被告林順富於109年3月20日就坐落雲林縣○○鎮○○里○○
    路00○0號（建號：雲林縣○○鎮○○○段00○號）所為之所有權移
    轉行為應予撤銷。㈡被告於109年3月20日以被告林順富為買
    賣之原因就上開不動產（雲林縣○○鎮○○里○○路00○0號之不動
    產）在雲林縣虎尾地政事務所所為之所有權移轉登記應予塗
    銷。
三、本院之判斷：
  ㈠原告主張其為被告林美秀之債權人，因被告林美秀將門牌號
    碼雲林縣○○鎮○○里○○路00○0號房屋脫產給被告林順富，致原
    告執行無著，業據其提出本院109年度訴字第689號民事判決
    及本院110年度司執字第14828 號債權憑證為憑（執行名義
    為本院110年度虎簡字第54號民事判決之假執行），而原告
    固於聲明中僅表明「房屋」所有權之移轉，但其起訴狀之內
    容有請求塗銷「土地及建物」等語，觀其書狀內容，可知原
    告係依民法第244條規定，請求撤銷被告間就建物及其坐落
    土地之所有權移轉登記，並請求命被告林順富塗銷建物及其
    坐落土地之所有權移轉登記，並將上開不動產之所有權回復
    為被告林美秀所有，使原告得以就上開不動產為強制執行。
  ㈡惟查，原告指稱109年3月20日以買賣為原因，登記為被告林
    順富所有之所有權移轉登記行為之標的，乃雲林縣○○鎮○○○
    段000地號土地（應有部分1593分之92）及同段52建號房屋
    （即門牌號碼：雲林縣○○鎮○○路00○0號），其買受人固為被
    告林順富，但出賣人為訴外人「周文正」，並非被告林美秀
    ，有雲林縣虎尾地政事務所110年7月22日虎地一字第110000
    3937號函及檢附之109年虎地資字第21490號登記申請書在卷
    可憑（見本院卷第131至149頁），而雲林縣○○鎮○○路00○0號
    房屋稅籍資料於登記為被告林順富之前，亦為訴外人周文正
    ，有雲林縣稅務局虎尾分局110年7月12日雲稅虎字第110126
    5556號函檢附該屋歷年來納稅義務人變更情形及目前稅籍登
    記資料附卷可佐（見本院卷第121至123頁），顯然門牌號碼
    ：雲林縣○○鎮○○路00○0號房屋（即雲林縣○○鎮○○○段00○號房
    屋及其坐落土地即同段741地號土地，應有部分1593分之92
    ）於以買賣為原因移轉登記為被告林順富所有之前，並非被
    告林美秀所有，故原告向被告林美秀、被告林順富提起本件
    訴訟，請求被告間就上開不動產以買賣為原因所為之所有權
    移轉行為予以撤銷，並塗銷所有權移轉登記等，當事人適格
    顯有欠缺，足認原告起訴顯無理由，爰不經言詞辯論，逕以
    判決駁回之。
四、訴訟費用負擔之依據：民事訴訟法第78條。　
中　　華　　民　　國　　110 　年　　8 　　月　　2　　日
                  民事第二庭    法  官  洪儀芳

以上正本係照原本作成。
如對本判決上訴，須於判決送達後廿日內向本院提出上訴狀。如
委任律師提起上訴者，應一併繳納上訴審裁判費。
中　　華　　民　　國　　110 　年　　8 　　月　　2　　日
                                書記官　林左茹